Арина Олеговна Голубицкая

+375447676187; тг: @sweetd0ve; <u>arinaogo@gmail.com</u>;

github:@sweetd0vee; linkedin: https://www.linkedin.com/in/sweetd0ve/

Русский (родной); Английский (В2)

Я разработчик с 1,5-летним опытом работы. Уверенно владею Python, работала с такими фреймворками как FastaAPI, Django, Flask, Pytorch, Keras и другими, интересуюсь машинным обучением и работой с данными. Понимаю важность написания читабельного, тестируемого и чистого кода, а также соблюдения дедлайнов. Хорошо справляюсь с удалённой работой/работой из дома. Слежу за новыми технологиями, современными разработками и изменениями в сфере.

Образование

2018-2022 Национальный исследовательский университет Высшая школа экономики (ВШЭ), факультет компьютерных наук, бакалавр, специализация Анализ данных и машинное обучение, Москва, Россия, GPA: 7/10.

2016 - 2018 Лицей Белорусского Государственного университета, прикладная математика и информатика, Минск, Беларусь, GPA: 9/10.

Skills

Technical skills: Python, SQL, OOП, алгоритмы и структуры данных.

Backend development: Microservices, API Design.

Frameworks: Pandas, Numpy, Scikit-Learn, Pyspark, FastaAPI, Django, OpenCV.

Tools: Git&Github, PostgreSQL, Kafka, Swagger, Jupyter, Bash, Docker, GCP, CI/CD.

Soft skills: Способность видеть проблему целиком, внимательность к деталям, аналитический склад ума, эффективная работа в команде, а также в условиях ограниченного времени и ресурсов, стрессоустойчивость.

Experience

06/20 - 10/20

Google, Site Reliability Engineer | удаленная работа

- Paзpaбoтка Terraform cost estimation tool для пользователей Google Cloud Platform. Ценность этой тулзы в том, что она помогает пользователю узнать стоимость используемых в облаке ресурсов.
- Paбота c Cloud Billing API, с целью узнать цены различного рода ресурсов в облаке: диски разных типов, виртуальные машины и тд.
- Работа с GCP, Terraform, Cloud Shell.
- Проект: https://github.com/sweetd0vee/terraform-cost-estimation.

CTEK: Golang, GCP, Terraform, Git/Github.



01/21 - 07/21

Tinkoff bank, Data Analyst | Москва, Россия

- Разработка и тестирование процедур для Tinkoff CRM.
- Разработка мобильного приложения для представителей банка, позволяющего узнать расписание предстоящих встреч: время, адрес и данные клиента банка.
- Проведение А/В тестов.

Стек: Javascript, Python, SQL.

09/2021 - 08/2022

OZON, Software Engineer | Python | Москва, Россия

- Разработка бизнес-проектов, ETL.
- Разработка проекта по автоматизированной работе с Clickhouse.
- Сбор, переливка, создание метрик через веб-приложение.
- Создание микросервисов на FastAPI.
- Разработка Teams-бота и Telegram-бота, выполняющих рассылки по расписанию, а так же производящих выгрузки данных из баз.
- Разработка модели прогнозирования продаж товаров разных категорий на основе исторических данных, тестирование моделей и деплой в продакшн. А так же подготовка и предобработка данных.
- Code Review.

Стек: Python, Django, FastAPI, Celery, Clickhouse, Postgresql, Redis, Docker, Pytorch, Pandas, SQL, CI/CD.

Проекты

2022 Веб-приложение решающее задачу кредитного скоринга

Цель проекта заключалась в разработке лучшей модели, решающей задачу кредитного скоринга на основе данных реального банка. Первым этапом было проведение предобработки данных Home Credit Bank, отбор и формирование таблицы признаков, на которых будет обучаться модель прогнозирования выдачи кредита. Далее были разработаны и протестированы различные подходы машинного обучения такие как: бустинги, нейронные сети и линейные модели. Далее разработано веб-приложение на Django, на основе информации по отобранным 30 признакам выдать результат модели: получит ли новый клиент банка кредит или нет.

2023 ios-Приложение

Команданая разработка приложения для добавления объектов в видеопоток в реальном времени. Моя роль заключалась в разработке приложения на Swift и интеграции в него алгоритмов компьютерного зрения из OpenCV.

2023 Concept lattice - based Neural Networks (Исследовательский проект)

Разработка архитектуры нейронной сети на основе теории Анализа Формальных Понятий. Цель заключалась в разработке интерпретируемой нейронной сети. Я использовала библиотеку pytorch и sparse layers, чтобы построить такую архитектуру.

Достижения и награды

2015-2018 Белорусская республиканская математическая олимпиада (золотая/серебряная медали)

2016—2018 Европейская математическая олимпиада среди девушек (серебряная/бронзовая/бронзовая медали)

2017–2018 Международная математическая олимпиада им. Жаутыкова (**серебряная/бронзовая** медали)

2018 Romanian masters (почётное упоминание)